臺灣桃園地方法院刑事判決　　　　　　　95年度訴字第2017號
公　訴　人　台灣桃園地方法院檢察署檢察官
被　　　告　甲○○
　　　　　　乙○○
　　　　　　　　　　押)
上二人共同
指定辯護人　陳文正律師
上列被告等因違反槍砲彈藥刀械管制條例等案件，經檢察官提起
公訴（95年度偵字第11404 號、第11405 號），本院判決如下：
    主  文
甲○○未經許可，寄藏可發射子彈具有殺傷力之改造手槍，處有
期徒刑參年貳月，併科罰金新臺幣捌萬元，罰金如易服勞役，以
新臺幣壹仟元折算壹日，扣案附表一所示之物沒收；又共同未經
許可，製造子彈，處有期徒刑壹年貳月，併科罰金新臺幣參萬元
，罰金如易服勞役，以新臺幣壹仟元折算壹日，扣案附表二所示
之物沒收。應執行有期徒刑肆年貳月，併科罰金新臺幣拾壹萬元
，罰金如易服勞役，以新臺幣壹仟元折算壹日，扣案如附表一、
二所示之物均沒收。
乙○○未經許可，持有可發射子彈具有殺傷力之改造手槍，處有
期徒刑參年肆月，併科罰金新臺幣捌萬元，罰金如易服勞役，以
新臺幣壹仟元折算壹日，扣案附表一所示之物沒收；又共同未經
許可，製造子彈，處有期徒刑壹年貳月，併科罰金新臺幣參萬元
，罰金如易服勞役，以新臺幣壹仟元折算壹日，扣案附表二所示
之物均沒收；又以加害生命、身體之事，恐嚇他人致生危害於安
全，處有期徒刑參月扣案附表一編號(1)之物沒收。應執行有期徒
刑肆年柒月，併科罰金新臺幣拾壹萬元，罰金如易服勞役，以新
臺幣壹仟元折算壹日，扣案如附表一、二所示之物均沒收。被訴
使人受重傷罪未遂罪部分無罪。
    事  實
一、甲○○、乙○○均明知可發射子彈具有殺傷力之改造玩具手
    槍及子彈，分屬槍砲彈藥刀械管制條例第4 條第1 項第1 款
    、第2 款所管制之槍砲、彈藥，非經中央主管機關之許可，
    均不得製造、持有。緣乙○○於民國92年11月或12月間某日
    ，在桃園縣桃園市區，搭乘真實姓名、年籍不詳綽號「桂哥
    」成年男子之自用小客車，而於車內收受具殺傷力仿WALTHE
    R 廠半自動手槍製造之改造玩具手槍1 把（含彈匣1 個，槍
    枝管制編號：0000000000號），作為平日跟隨「桂哥」收帳
    防身之用，並自斯時起未經許可持有之。而於95年5 月14日
    ，乙○○將上揭槍彈持至桃園縣大溪鎮○○街66巷20號甲○
    ○住處，交予甲○○寄藏之。甲○○與乙○○竟另共同基於
    製造具有殺傷力子彈之犯意聯絡，於甲○○寄藏上揭收槍之
    日起（即95年5 月14日），由甲○○前往大溪鎮○○路某商
    店購買工業用席德釘、及至桃園縣八德市○○路某商店購買
    底火、彈頭、鋼珠、鑽頭等物，旋自同日起2 人共同於甲○
    ○上址住處，以不知情之甲○○父親所有之鑽孔機、砂輪機
    各1 台為工具，由甲○○負責將道具子彈鑽孔，乙○○則負
    責在子彈底部塞入底火、火藥後，再以三秒膠將彈頭黏上而
    接續製造具殺傷力之直徑約8 ｍｍ金屬彈頭之土造子彈5 顆
    （其中2 顆已送驗試射用罄）、不具殺傷力之子彈約25 顆
    （無證據證明具殺傷力）。復乙○○對其前女友姜明岑之現
    任男友許家寧本有不滿，而於95年5 月18日凌晨，乙○○知
    悉許家寧、姜明岑、簡子斌等人，正在台北市○○區○○路
    15號「好樂迪KTV 」313 室包廂唱歌，即前往甲○○住處拿
    取上揭改造手槍、不具殺傷力之子彈至「好樂迪KTV 」店，
    乙○○進入313 室包廂後，竟基於恐嚇之犯意，朝天花板擊
    發1 槍（未造成穿孔、亦未留下槍痕），以此加害生命、身
    體之事恐嚇許家寧，使許家寧心生畏懼，致生危害於安全，
    許家寧見狀旋即趁隙離開現場。而乙○○、甲○○於翌日晚
    上與友人「阿偉」、「阿山」等人外出前往討債時，於返回
    途中，乙○○即將上開改造手槍交予甲○○保管，由甲○○
    將之攜回住處藏放。嗣內政部警政署刑事警察局警員獲報會
    同台北市政府警察局士林分局分局警員、桃園縣警察局大溪
    分局警員、高雄市政府警察局刑警大隊偵四隊警員，報請臺
    灣桃園地方法院檢察署檢察官指揮偵辦，而於95年5 月22
    日晚上9 時50分許，前往甲○○上揭住處，依檢察官指揮執
    行逕行搜索，當場扣得上揭具殺傷力改造手槍1 把、具殺傷
    力土造子彈5 顆、及甲○○所有供製造子彈所用之子彈半成
    品14顆、彈頭3 顆、工業用席德釘7 排（共61個，非屬彈藥
    主要組成零件）、底火118 個（非屬彈藥主要組成零件）、
    鋼珠147 顆、鑽頭3 支等物，並於翌日（即23日）凌晨1 時
    30 分 許，在台北市○○區○○路223 巷10號3 樓拘提乙○
    ○到案，及警員於同年5 月23日前往「好樂迪KTV 」店，由
    該店人員提供遺留現場之已擊發土造金屬彈殼1 個，而查悉
    上情。
二、案經桃園縣政府警察局大溪分局、台北市政府警察局士林分
    局報請臺灣桃園地方法院檢察署檢察官偵查起訴。
    理    由
壹、證據能力部分：
一、「按被告以外之人於審判外之陳述，雖不符前4 條之規定，
    而經當事人於審判程序同意作為證據，法院審酌該言詞陳述
    或書面陳述作成時之情況，認為適當者，亦得為證據；又當
    事人、代理人或辯護人於法院調查證據時，知有第159 條第
    1 項不得為證據之情形，而未於言詞辯論終結前聲明異議者
    ，視為有前項之同意。」，刑事訴訟法第159 條之5 第1 項
    、第2 項分別定有明文。本件認定事實所憑之證據，檢察官
    、被告及辯護人等於言詞辯論終結前均未聲明異議，依上揭
    規定，即視為同意於審判程序作為證據，復經本院審酌陳述
    作成時之情況認為適當，而得作為本件之證據。
二、至臺灣高雄地方法院檢察署95年5 月4 日95年雄檢博水監字
    第000948號通訊監察書暨後附之通訊監察書電話附表、通訊
    監察譯文，本院並未引用作為認定被告等犯罪之證據，是該
    監聽譯文之證據能力部分，即與本案無涉，爰不多贅。
貳、有罪部分：
一、上揭被告甲○○未經許可，寄藏可發射子彈具有殺傷力之改
    造手槍、被告乙○○未經許可，持有可發射子彈具有殺傷力
    之改造手槍、被告甲○○、乙○○共同製造子彈、被告乙○
    ○持上揭改造手槍前往「好樂迪KTV 」313 室朝天花板開1
    槍恐嚇許家寧之犯罪事實，均據被告甲○○、乙○○於警詢
    、偵查及本院審理時自白不諱，核與證人許家寧、簡子斌於
    警詢、偵查中及證人陳惠婷於警詢中證述被告乙○○持槍至
    包廂內朝天花板射擊1 槍等情相符，而按被告乙○○屢次要
    求許家寧與其前女友姜明岑分手，被告乙○○因被害人許家
    寧不從因而心生不滿，業據證人許家寧於警詢、偵查中陳述
    綦詳，則被告持上揭手槍至「好樂迪KTV 」313 室內尋釁並
    朝天花板開1 槍，顯對證人許家寧之生命、身體安全造成威
    脅，當致許家寧心生畏懼無疑。此外，並有改造玩具手槍1
    把（含彈匣1 個）、子彈5 顆、子彈半成品14顆、彈頭3 顆
    、工業用席德釘7 排（共61個）、底火118 個、鋼珠147 顆
    、鑽頭3 支等物扣案可證。復扣案之改造玩具手槍1 把（含
    彈匣1 個，槍枝管制編號0000000000號），認係由仿WA
    LTHER 廠半自動手槍製造之金屬槍枝，更換土造金屬槍管改
    造而成之改造手槍，機械性能良好，可擊發適用子彈，認具
    殺傷力；另扣案之子彈5 顆，認均係土造子彈（具直徑約8
    ｍｍ之金屬彈頭），採樣2 顆試射，可擊發，認具殺傷力。
    另被告乙○○前往「好樂迪KTV 」店朝天花板射擊1 槍遺留
    現場彈殼1 個，經送驗結果，認係已擊發之土造金屬彈殼等
    情，亦據內政部警政署刑事警察局鑑定屬實，有該局95年5
    月23日刑鑑字第0950074688號槍彈鑑定書1 份暨相片4 張、
    95年6 月8 日刑鑑字第0950078080號槍彈鑑定書1 份暨相片
    2 張附偵查卷可稽。足見被告等自白，與事實相符，其等罪
    證明確，犯行均堪以認定，應予依法論科。
二、查被告行為後，刑法於94年2 月2 日公布，於95年7 月1 日
    施行，按行為後法律有變更者，適用行為時之法律，但行為
    後之法律有利於行為人者，適用最有利於行為人之法律，修
    正後刑法第2 條第1 項訂有明文。此條規定乃與刑法第1 條
    罪刑法定主義契合，而貫徹法律禁止溯及既往原則，係規範
    行為後法律變更所生新舊法律比較適用之準據法，是刑法第
    2 條本身雖經修正，但刑法第2 條既屬適用法律之準據法，
    本身尚無比較新舊法之問題，應一律適用裁判時之修正後之
    刑法第2 條規定，以決定適用之刑罰法律，先予辨明。又以
    本次刑法修正之比較新舊法，應就罪刑有關之共犯、未遂犯
    、想像競合犯、牽連犯、連續犯、結合犯，以及累犯加重、
    自首減輕暨其他法定加減原因（如身分加減）與加減例等一
    切情形，綜其全部罪刑之結果而為比較（最高法院95年度第
    8 次刑庭會議決議參考）。經查：
  (一)槍砲彈藥刀械管制條例第8 條第4 項持有、寄藏可發射子彈
    具有殺傷力之改造手槍罪、同條例第12條第1 項未經許可製
    造子彈罪之法定刑中關於罰金刑部分，分別規定為「併科新
    臺幣7 百萬元以下罰金」、「併科新臺幣5 百萬元以下罰金
    」，依被告等行為時即修正前刑法第33條第5 款規定，罰金
    最低額為銀元1 元，依現行法規所定貨幣單位折算新臺幣條
    例第2 條折算為新臺幣之結果，前揭罪名之罰金刑即分為併
    科銀元1 元即新臺幣3 元以上、新臺幣7 百萬元以下罰金；
    併科銀元1 元即新臺幣3 元以上、新臺幣5 百萬元以下罰金
    ；惟修正後刑法第33條第5 款就罰金刑規定為「新臺幣1 千
    元以上，以百元計算之。」，已將罰金刑之最低額提高為新
    臺幣1 千元以上。經比較上述新舊法，認修正前之刑法上開
    規定，對被告等較為有利。
  (二)被告乙○○行為後關於刑法第305 條之恐嚇罪之法定罰金刑
    部分，由原定貨幣單位銀元300 元以下罰金，並依罰金罰鍰
    提高標準條例第1 條前段規定提高為10倍（提高後折算為新
    臺幣9000元以下罰金），經依修正後刑法施行法第1 條之1
    第1 項、第2 項前段規定，修正為貨幣單位為新臺幣，並就
    所定數額提高為30倍，亦即修正為新臺幣9000元以下罰金；
    而法定罰金刑最低度部分，由修正前刑法第33條第5 款規定
    為銀元1 元以上，依罰金罰鍰提高標準條例第1 條前段提高
    為10倍（提高後折算為新臺幣30元），修正後刑法第33條第
    5 款則修正為新臺幣1000元以上，以百元計算，比較行為時
    法與裁判時法，關於修正之罰金刑最高度部分，行為時法與
    裁判時法輕重相同，行為時法並無不利於被告乙○○之情形
    ；而就修正之罰金刑最低度部分，則以行為時法較有利於被
    告乙○○。
  綜上條文修正前、後之比較，揆諸前揭最高法院決議意旨及修
  正後刑法第2 條第1 項規定之「從輕、從舊」原則，依前開說
  明，本案經罪刑綜合比較，上揭部分，自應適用修正前之刑法
  規定論處。
三、核被告甲○○所為，係犯槍砲彈藥刀械管制條例第8 條第4
    項未經許可寄藏可發射子彈具有殺傷力之改造手槍罪、及同
    條例第12條第1 項未經許可製造子彈罪；被告乙○○所為，
    係犯同條例第8 條第4 項未經許可持有可發射子彈具有殺傷
    力之改造手槍罪、同條例第12條第1 項未經許可製造子彈罪
    、修正前刑法第305 條恐嚇罪。被告等就未經許可製造子彈
    罪間，有犯意聯絡及行為分擔，為共同正犯。被告等均基於
    單一犯意，於密接時地接續製造子彈，為接續犯，均屬實質
    上1 罪，其中製造完成之子彈約25顆雖不具殺傷力，不另論
    以未遂，附此敘明。被告等於製造子彈後持有之低度行為，
    應為製造之高度行為所吸收，不另論罪。被告甲○○、乙○
    ○所犯上揭各罪間，罪名及犯罪構成要件互異，犯意各別，
    均應予分論併罰。至公訴人雖認定被告甲○○寄藏改造手槍
    、被告乙○○持有改造手槍部分，均係犯修正前同條例第11
    條第1 項未經許可，製造可發射子彈具有殺傷力之槍砲罪云
    云。惟按犯罪事實應依證據認定之，無證據不得認定犯罪事
    實；又被告或共犯之自白，不得作為有罪判決之唯一證據，
    仍應調查其他必要之證據，以察其是否與事實相符，刑事訴
    訟法第154 條第2 項、第156 條第2 項有明定。而認定不利
    於被告之事實，須依積極證據，苟積極證據不足為不利於被
    告事實之認定時，即應為有利於被告之認定，更不必有何有
    利之證據，最高法院著有30年上字第816 號判例可循。又按
    認定犯罪事實所憑證據，雖不以直接證據為限，間接證據亦
    包括在內；然無論直接或間接證據，其為訴訟上之證明，須
    於通常一般之人均不致有所懷疑，而得確信其為真實之程度
    者，始得據為有罪之認定。如未能發現相當證據，或證據不
    足以證明，自不能以推測或擬制之方法，以為裁判基礎，最
    高法院亦著有76年台上字第4986號判例、40年台上字第86號
    判例足參。本件公訴人認為被告等涉有未經許可製造具有殺
    傷力槍砲罪之犯行，無非係以被告等於偵查中之自白為其主
    要論據。惟訊據被告等均堅詞否認有改造槍枝之犯行，均辯
    稱：渠等並未以鑽孔機將槍管的阻鐵打通，因為警員說槍枝
    來源到了檢察官那裡要交代，伊等心理想如牽扯到別人怕遭
    報復，才會在檢察官訊問前說是槍枝是用扣案的鑽孔機做的
    等語。經查，本院勘驗被告於95年5 月23日之偵訊錄影光碟
    ，勘驗內容關於製造槍枝部分約如下：
    檢察官：甲○○我問你，扣案的槍枝是怎麼來的？是誰叫你
            做的？
    張：那我的，那個盒子也在。
    檢察官：那都是你自己做的是不是？
    張：不是，那槍管是我跟他一起做的。
    檢察官：跟誰做？
    張：跟他做、跟乙○○。
    檢察官：那槍管是你跟乙○○一起做的？
    張：嗯。
    檢察官：那支槍你們兩人一起做的？
    張、陳：（均點頭）。
    檢察官：用什麼東西做？在哪裡做？
    張：在我家。
    檢察官：在昨天被查獲的大溪鎮○○○街66巷20號住處？
    張：嗯。
    檢察官：用什麼做？
    張：用那個鑽孔機。
    檢察官：被查扣的鑽孔機？
    張：（點頭）。
    檢察官：一起鑿穿阻鐵、把阻鐵鑿穿是不是？槍管怎麼做的
            ？
    陳：就把裡面擋住的那個。
    檢察官：阻鐵嘛，就把阻鐵弄穿，兩個人一起做的，對不對
            ？
    張：對。
    檢察官：問乙○○，對甲○○講的話有什麼意見？
    陳：沒意見。
    檢察官：他講的都對？
    陳：對（並點頭）。
    檢察官：你們兩個是否也一起改造子彈、製造子彈？
    張、陳：是。
    檢察官：那你做槍也是隔天、子彈隔天一起做的？
    張：對，一起做的。
    檢察官：槍彈都是5 月14日開始做的？
    張：嗯。
    從而，可知於偵訊中被告甲○○係回答槍管是伊與被告乙○
    ○一起做的，之後檢察官又問是否將阻鐵鑿穿，被告乙○○
    即答稱「就把裡面擋住的那個」，接著檢察官又問：「阻鐵
    嘛，就把阻鐵弄穿，兩個人一起做的，對不對？」，被告甲
    ○○始回答對，可知將槍管內之阻鐵鑿穿係檢察官的訊問內
    容，並非被告甲○○、乙○○自行為完整之陳述，是渠等於
    偵查中之自白是否屬實，即有可疑。而證人即本件槍彈鑑識
    警員方仁義於本院審理時證述：「（問：該把手槍改造情形
    為何？）以仿製的玩具金屬槍枝，將其內原具有阻鐵的槍管
    換掉，更換為土造金屬槍管。」、「（問：依你鑑定及結證
    的內容，該改造手槍是有更新一個新的槍管還是將其中阻鐵
    拆除後而具有殺傷力？）是更換另一支土造金屬槍管，使之
    可供發射彈丸而使用。」、「（問：請檢視扣案槍枝有無可
    能是原具有阻鐵的槍管將之拆除後貫通阻鐵再裝上去？）不
    可能，槍管上有明顯的機械加工的痕跡，所以是一個新的槍
    管換裝的，而非原玩具槍的槍管打通阻鐵之後再更換而成。
    」等語明確（見本院96年1 月11日審判筆錄），從而，縱認
    被告等係自白將槍管阻鐵鑿穿，然顯與證人方仁義證述扣案
    改造手槍為更換新槍管而非將原具有阻鐵之槍管去除阻鐵等
    客觀事實不符，此外，復無補強證據足以佐證被告等於偵查
    中自白屬實，尚難遽以認定被告等有製造具有殺傷力手槍之
    行為，被告此部分被訴犯罪尚屬不能證明，然因此部分若成
    立犯罪與其未經許可持有改造手槍之持有行為，依其犯罪之
    性質，其持有之低度行為，應為製造之高度行為所吸收，為
    實質上一罪，故不另為無罪之諭知。至公訴人提出被告乙○
    ○使用門號0000000000號行動電話之監聽譯文用以證明被告
    等有製造槍枝之事實，然本院細繹該監聽譯文內容，均無提
    及扣案槍枝製造情形，當無從為被告等有製造槍枝之佐證，
    附此敘明。爰審酌槍枝、彈藥對社會治安及人身安全可能造
    成之危害非輕、被告乙○○持上揭手槍前往「好樂迪KTV 」
    店朝天花板射擊1 槍恐嚇被害人許家寧所生危害及被告等犯
    後坦承犯行等一切情狀，分別量處如主文所示之刑，並均就
    所宣告併科罰金部分，諭知其易服勞役之折算標準。末按易
    服勞役之折算標準及期限，於新法施行後，應依新法第2 條
    第1 項之規定，適用最有利於行為人之法律（參照最高法院
    95 年11 月7 日95年度第21次刑庭會議決議）。被告等犯罪
    時之刑法第42條第2 項規定：「易服勞役以1 元以上3 元以
    下，折算1 日。但勞役期限不得逾6 個月」。再依修正前罰
    金罰鍰提高標準條例第2 條前段規定（現已刪除），就其原
    定數額提高為100 倍折算1 日，是應以銀元300 元即新臺幣
    900 元折算1 日；惟95年7 月1 日修正公布施行之刑法，將
    易服勞役折算標準移至第42條第3 項，修正為：「易服勞役
    以新臺幣1000元、2000元或3000元折算1 日。但勞役期限不
    得逾1 年」，是新法修正易服勞役之折算標準，提高以新臺
    幣1000元、2000元、3000元折算1 日，使行為人易服勞役之
    日數減少，如折算結果，均未逾6 個月之日數，則新法對行
    為人較為有利，自應依新法諭知易服勞役之折算標準。本件
    被告甲○○寄藏槍枝、被告乙○○持有槍枝部分之犯行各量
    處併科罰金80000 元、及被告2 人共同製造子彈部分之犯行
    各量處併科罰金30000 元，所併科之罰金不論依修正前後之
    折算標準，均未逾6 個月，故比較修正前後之易服勞役折算
    標準，以修正後之規定，較有利於被告等，依前開說明，就
    被告等判處罰金刑部分，均適用修正後之刑法第42條第3 項
    規定，定其折算標準。並就上開等罪定其應執行之刑，及罰
    金部分易服勞役之折算標準，以示懲儆。
四、扣案可擊發子彈具殺傷力之仿WALTHER 廠半自動手槍製造之
    金屬槍枝1 把（含彈匣1 個，槍枝管制編號0000000000號）
    、土造子彈3 顆（具直徑約8 ｍｍ之金屬彈頭），均係違禁
    物，爰依刑法第38 條 第1 項第1 款之規定宣告沒收。扣案
    工業用席德釘7 排（共61個）、底火118 個、子彈半成品14
    顆、彈頭3 顆、鋼珠147 顆、鑽頭3 支，為被告甲○○所有
    ，且供製造子彈犯罪所用之物，此據被告甲○○、乙○○於
    本院審理時中供承在卷，爰依刑法第38條第1 項第2 款之規
    定宣告沒收。另被告等供承尚有製造子彈約25顆等語，查其
    中1 顆雖由被告乙○○持往「好樂迪KTV 」朝天花板射擊1
    槍，惟證人林辰宣於警詢中證述現場僅遺留彈殼，但未發現
    有槍痕等語（詳95年度偵字第11405 號偵查卷第5 頁、第47
    頁），是無證據證明被告乙○○在「好樂迪KTV 」店擊發之
    子彈及其餘未扣案子彈均具殺傷力而屬違禁物，及扣案之鑽
    孔機、砂輪機各1 台，為被告甲○○之父所有，業據被告甲
    ○○於本院審理時供述在卷，復無證據證明為被告等所有且
    非違禁物，及扣案之PPK/S盒子1個、彈簧2個、改造槍管（
    即）l 支、手機（序號：00000000000000）1 支、SIM卡1枚
    、黑色包包1 個，與本案犯罪無關，復非違禁物，均不予宣
    告沒收，併予指明。
參、無罪部分：
一、公訴意旨以：被告乙○○因對於前女友姜明岑之現任男友許
    家寧有所不滿，於95年5 月18日凌晨，得知許家寧、姜明岑
    及友人簡子斌等人，在台北市○○區○○路15號「好樂迪KT
    V 」313 包廂唱歌，即至被告甲○○住處拿取上揭改造槍彈
    前往尋仇，被告乙○○竟基於重傷之犯意，在包廂門口處，
    朝被害人許家寧之腿部射擊1 槍，幸因槍枝卡彈並未擊發，
    被害人許家寧始未受傷，簡子斌旋即趁隙將被害人許家寧帶
    離現場，因認被告乙○○涉犯刑法第278 條第3 項、第1 項
    重傷未遂罪嫌云云。
二、按犯罪事實應依證據認定之，無證據不得認定犯罪事實，刑
    事訴訟法第154 條第2 項有明定。公訴人認被告乙○○涉犯
　　重傷未遂罪嫌，無非以證人許家寧、簡子斌之證詞及扣案之
    仿WALTHER 廠半自動手槍製造之改造玩具手槍1 把、土造子
    彈5 顆（具直徑約8 ｍｍ之金屬彈頭）等為據。訊據被告堅
    詞否認有何重傷未遂之犯行，辯稱：伊於95年5 月18日前往
    好樂迪KTV 時，僅持手槍朝天花板射擊1 槍，沒有持槍朝許
    家寧腿部作勢要射擊云云。
三、經查：
    (1)被告乙○○於95年5 月18日凌晨，持上揭扣案手槍前往台
      北市○○區○○路15號「好樂迪KTV 」313 室包廂，在場
      之之許家寧及其友人簡子斌見被告乙○○到場即起身準備
      先離開，於許家寧、簡子斌起身欲離開時，被告乙○○忽
      然拿出扣案手槍朝天花板開1 槍，許家寧、簡子斌不理會
      被告乙○○繼續往包廂外行走，被告乙○○則緊隨在後，
      朝許家寧大腿以下部位開第2 槍，但沒有擊發，被告乙○
      ○仍一直扣扳機好像是卡彈而未打傷許家寧，後來就有人
      上前攔住被告乙○○，許家寧、簡子斌始趁隙離開等情，
      業據證人許家寧、簡子斌於警詢、偵查及目擊證人陳惠婷
      於警詢中證述明確，是堪認被告乙○○確有持扣案手槍，
      朝許家寧大腿以下部位開槍而未擊發，被告辯稱未對許家
      寧開槍云云，要屬卸責之詞，不足採信。
    (2)然證人方仁義於本院審理時證述：「（問：這支手槍機械
      性能良好，根據在場的目擊證人均稱這支手槍在案發當時
      卡彈，卡彈是何情形？）卡彈是指子彈沒有進入待擊發的
      位置即彈室，此時就是卡彈，通常卡彈於制式槍枝也會發
      生，因素很多，所以卡彈無法擊發。」、「（問：如果槍
      枝卡彈，拿此把槍枝一直扣板機朝人體近距離瞄準射擊，
      此種情形下子彈有無可能會發射出去？）卡彈就是子彈未
      進入彈室內，根本無法發射，如果子彈沒有發射出來，一
      種是卡彈，一種是有正常進入彈室，但是因為撞針的簧力
      不同，可能第一次打時因為簧力較輕，無法引燃子彈後面
      的底火，所以無法發射，此時不是卡彈，稱為未發，可能
      在第二次以後用力扣板機，撞針簧力恢復正常後則可能擊
      發子彈。」、「（問：據證人稱這支槍枝第一發朝天花板
      射擊，有射擊出去，第二發再扣板機時子彈未發射出來，
      不知是卡彈或是未發，此種第一次已經射擊出來，第二次
      未發射出來的情況，可能是如何？）扣案槍枝是改造手槍
      ，其功能結構沒有像制式手槍一樣穩定，可能第一次有擊
      發，第二次子彈未發射出來的情形可能有卡彈或是未發，
      其外觀所現的結果則是子彈未發射出來。」等語綦詳（見
      本院96年1 月11日審判筆錄）。而按已著手於犯罪行為之
      實行而不遂者，若其行為本有客觀之危險性，而其不能完
      成犯罪由外部（或意外）之障礙時，皆謂之「普通未遂」
      （或障礙未遂），若其行為僅具有主觀之抽象危險，而在
      客觀事實上並無具體危險，致根本不能完成犯罪者，則為
      「不能未遂」（最高法院75年度台上字第6006號裁判意旨
      參照），從而，被告乙○○持扣案手槍朝被害人許家寧大
      腿以下部位射擊，然因卡彈或未發導致子彈無法發射出來
      ，則縱被告乙○○有重傷害之意思而扣扳機數次，惟並無
      證據證明被告乙○○如持續扣扳機子彈將導致子彈能射出
      ，是被告乙○○斯時所持之手槍於客觀上既無法發射出子
      彈，顯不能發生重傷結果又無危險，應係不能犯。
    綜上所述，被告乙○○雖有持槍朝許家寧大腿部位以下處扣
    扳機之舉，惟既因卡彈或未發而無從擊發，客觀上不能發生
    重傷害結果，應屬不能未遂，依刑法第26條之規定為不罰之
    行為，本院自應依刑事訴訟法第301 條第1 項為無罪之諭知
    。
據上論斷，應依刑事訴訟法第299 條第1 項前段、第301 條第1
項，槍砲彈藥刀械管制條例第8 條第4 項、第12條第1 項，刑法
第2 條第1 項、第11條前段、第28條、第51條第5 款、第7 款、
第42條第3 項前段、第38條第1 項第1 款、第2 款，修正前刑法
第305 條，刑法施行法第1 條之1 第1 項、第2 項前段，判決如
主文。
本案經檢察官薛植和到庭執行職務。
中　　華　　民　　國　　96　　年　　1 　　月　　25　　日
                    刑事第一庭審判長法  官  曾淑華
                                    法  官  王耀興
                                    法  官  黃梅淑
以上正本證明與原本無異。
如不服本判決，應於判決送達後10日內向本院提出上訴狀（應附
繕本），上訴於臺灣高等法院。
　　　　　　　　　　　　　      　　書記官　魏里安
中　　華　　民　　國　　96　　年　　1 　　月　　25　　日
附錄本案論罪科刑法條：
槍砲彈藥刀械管制條例第8 條第4 項規定：
未經許可，持有、寄藏或意圖販賣而陳列第 1 項所列槍枝者，處
3 年以上10年以下有期徒刑，併科新臺幣700 萬元以下罰金。
槍砲彈藥刀械管制條例第12條第1 項規定：
未經許可，製造、販賣或運輸子彈者，處1 年以上7 年以下有期
徒刑，併科新台幣500 萬元以下罰金。
中華民國刑法第305 條規定：
以加害生命、身體、自由、名譽、財產之事，恐嚇他人致生危害
於安全者，處2 年以下有期徒刑、拘役或3 百元以下罰金。
附表一：
(1)仿WALTHER 廠半自動手槍製造之改造玩具手槍1 把（含彈匣1
  個，槍枝管制編號：0000000000號）。
(2)土造子彈3 顆（具直徑約8 ｍｍ之金屬彈頭）。
附表二：
(1)工業用席德釘7 排（共61個）。
(2)底火118 個。
(3)子彈半成品14顆。
(4)彈頭3 顆。
(5)鋼珠147 顆。
(6)鑽頭3 支。
